臺灣臺南地方法院民事裁定
110年度司繼字第3595號
聲  請  人  臺南市政府財政稅務局

法定代理人  陳柏誠  


關  係  人  周慶順律師
上列聲請人聲請選任被繼承人陳戰營遺產管理人事件，本院裁定
如下：
    主  文
選任周慶順律師（律師證書字號：(89)臺檢證字第4993號）為被
繼承人陳戰營（男、民國00年0月0日生、身分證統一編號：Z000
000000號、民國110年5月5日死亡、生前最後住所：臺南市○○區○
○里○○00號）之遺產管理人。
聲請程序費用由被繼承人陳戰營之遺產負擔。
    理  由
一、按先順序繼承人均拋棄其繼承權時，由次順序之繼承人繼承
    ，其次順序繼承人有無不明或第四順序之繼承人均拋棄其繼
    承權者，準用關於無人承認繼承之規定。次按繼承開始時，
    繼承人之有無不明，而無親屬會議或親屬會議未於1個月內
    選定遺產管理人者，利害關係人得聲請法院選任遺產管理人
    ，並由法院依公示催告程序，定6個月以上之期限，公告繼
    承人，命其於期限內承認繼承，此觀民法第1176條第6項、
    第1177條、第1178條規定自明。
二、本件聲請意旨略以：被繼承人陳戰營於民國（下同）110年5
    月5日死亡，遺有房屋3筆、土地11筆，而其法定繼承人均已
    拋棄繼承或死亡，致被繼承人積欠之房屋稅與地價稅合計新
    臺幣18,613元，及未來開徵之稅捐，聲請人無從辦理送達及
    徵起，為保障稅捐之徵起，聲請人爰以利害關係人之身分，
    依法聲請選任被繼承人陳戰營之遺產管理人等語。
三、經查，聲請人之主張，業據提出繼承系統表、欠稅查詢情形
    表、全國財產稅總歸戶財產查詢清單、戶籍謄本、除戶戶謄
    、本院家事庭公告等為證，而被繼承人陳戰營之法定繼承人
    均已拋棄繼承權或先於其死亡，亦據本院依職權調取110年
    度司繼字第1829號拋棄繼承卷宗查閱無誤。又被繼承人之親
    屬會議未依民法第1177條規定選定遺產管理人，聲請人以利
    害關係人之地位聲請選任被繼承人陳戰營之遺產管理人，應
    予准許。
四、復查，遺產管理人之選任係屬法院之職權，其職務涉及公益
    性，除應注意遺產處置之公平性外，尚須慮及其適切性，即
    應兼顧被選任人對遺產、遺債之瞭解程度、處理遺產事務之
    能力與利害關係等綜合判斷之。經本院函詢周慶順等5位律
    師擔任本件遺產管理人之意願，周慶順律師之陳報狀（同意
    擔任被繼承人陳戰營之遺產管理人）最先於110年12月3日到
    達本院，有本院函文、民事陳報狀等附卷可稽。本院審酌周
    慶順律師不僅具專業法律知識及能力，且有法律事務之執行
    經驗，又與聲請人及被繼承人間均無親屬或利害關係，由其
    擔任本件遺產管理人，當能秉持專業倫理與客觀公正態度，
    善盡管理保存及清算遺產之責，是認由其擔任被繼承人陳戰
    營之遺產管理人，應屬妥適，爰裁定如主文。
五、依家事事件法第127條第4項之規定，裁定如主文。
中　　華　　民　　國　　111 　年　　2 　　月　　6 　　日
                  家事法庭    司法事務官　吳玲媛
以上正本係照原本作成。
如對本裁定抗告須於裁定送達後10日內向本院提出抗告狀。
中　　華　　民　　國　　111 　年　　2 　　月　　7 　　日
                                  書記官　林木村